Inventaris van het archief van het Nederlands Olympisch Comité (NOC), 1912-1993
Nationaal Archief, Den Haag
- Olympische Spelen
  - Olympische Winterspelen 1984, Sarajevo, 1327
  - Olympische Winterspelen 1984, Sarajevo, 1328
  - Olympische Winterspelen 1984, Sarajevo, 1329
  - Trefwoord: Trefwoord: Olympische Winterspelen 1984, Sarajevo, 1329A
    Vorm: Plattegronden
  - Trefwoord: Trefwoord: Olympische Winterspelen 1984, Sarajevo, 1329B
  - Olympische Winterspelen 1984, Sarajevo, 1330
    Trefwoord: Rapport Sarajevo
  - Olympische Winterspelen 1984, Sarajevo, 1331
  - Olympische Winterspelen 1984, Sarajevo, 1332
  - Olympische Winterspelen 1984, Sarajevo, 1333
  - Olympische Winterspelen 1984, Sarajevo, 1334
  - Olympische Winterspelen 1984, Sarajevo, 1335
  - Olympische Winterspelen 1984, Sarajevo, 1336
  - Olympische Winterspelen 1984, Sarajevo, 1337
  - Olympische Winterspelen 1984, Sarajevo, 1338
  - Olympische Winterspelen 1984, Sarajevo, 1339
    Vorm: Bulletin
  - Olympische Winterspelen 1984, Sarajevo, 1340
  - Olympische Winterspelen 1984, Sarajevo, 1341
  - Olympische Winterspelen 1984, Sarajevo, 1342
  - Trefwoord: Olympische Winterspelen 1984, Sarajevo, 1342A
    Resultaten
  - Trefwoord: Olympische Winterspelen 1984, Sarajevo, 1342B
  - Trefwoord: Olympische Winterspelen 1984, Sarajevo, 1342C
  - Olympische Winterspelen 1984, Sarajevo, 1343
    Trefwoord: Rodelen
  - Olympische Winterspelen 1984, Sarajevo, 1344
  - Olympische Winterspelen 1984, Sarajevo, 1345
    Trefwoord: Schaatsen, begroting KNSB
  - Olympische Winterspelen 1984, Sarajevo, 1346
    Trefwoord: Schaatsen, smoelenboekje kernploeg
  - Olympische Winterspelen 1984, Sarajevo, 1347
    Trefwoord: Skien
  - Olympische Winterspelen 1984, Sarajevo, 1348
    Trefwoord: Technische informatie sportevenementen
  - Olympische Winterspelen 1984, Sarajevo, 1349
  - Olympische Winterspelen 1984, Sarajevo, 1350
  - Olympische Zomerspelen 1984, Sarajevo, 1351
  - Olympische Spelen 1984, Sarajevo/ Los Angeles, 1352
  - Olympische Zomerspelen 1984/1988, 1353
    Los Angeles/ Seoul
  - Olympische Winterspelen 1988, Calgary, 1354
  - Olympische Winterspelen 1988, Calgary, 1355
    Trefwoord: Calgary Herald
    Vorm: Kranten
  - Olympische Winterspelen 1988, Calgary, 1356
  - Olympische Winterspelen 1988, Calgary, 1357
  - Olympische Winterspelen 1988, Calgary, 1358
  - Olympische Winterspelen 1988, Calgary, 1359
  - Olympische Winterspelen 1988, Calgary, 1360
    Trefwoord: Financien, bankzaken
  - Olympische Winterspelen 1988, Calgary, 1361
    Trefwoord: Gegevens deelnemers
    Vorm: Resultatenlijsten
  - Olympische Winterspelen 1988, Calgary, 1362
  - Olympische Winterspelen 1988, Calgary, 1363
    Trefwoord: Informatiebladen
  - Olympische Winterspelen 1988, Calgary, 1364
    Trefwoord: Informatiefolders
  - Olympische Winterspelen 1988, Calgary, 1365
  - Olympische Winterspelen 1988, Calgary, 1366
    Vorm: Folders
  - Olympische Winterspelen 1988, Calgary, 1367
  - Olympische Winterspelen 1988, Calgary, 1368
    Trefwoord: Inschrijformulieren
  - Olympische Winterspelen 1988, Calgary, 1369
  - Olympische Winterspelen 1988, Calgary, 1370
  - Olympische Winterspelen 1988, Calgary, 1371
    Trefwoord: Lijst Vips
  - Olympische Winterspelen 1988, Calgary, 1372
    Trefwoord: Logboek nr. 86-232
  - Olympische Winterspelen 1988, Calgary, 1373
  - Olympische Winterspelen 1988, Calgary, 1374
  - Olympische Winterspelen 1988, Calgary, 1375
  - Olympische Winterspelen 1988, Calgary, 1376
    Vorm: Startlijsten
  - Olympische Winterspelen 1988, Calgary, 1377
    Trefwoord: The Village Spirit
  - Olympische Winterspelen 1988, Calgary, 1378
    Trefwoord: Toerisme
  - Olympische Spelen 1988, Calgary/Seoul, 1379
    Vorm: Correspondentie, lijst journalisten
  - Olympische Zomerspelen 1988, Seoul, 1380
  - Olympische Zomerspelen 1988, Seoul, 1381
    Trefwoord: Ambassade, attaché
  - Olympische Zomerspelen 1988, Seoul, 1382
    Trefwoord: Atletiek, badminton, technische besprekingen
  - Olympische Zomerspelen 1988, Seoul, 1383
    Vorm: Technische mededelingen
  - Olympische Zomerspelen 1988, Seoul, 1384
    Trefwoord: Correspondentie Seoul Organizing Olympic Committee (SLOOC)
  - Olympische Zomerspelen 1988, Seoul, 1385
  - Olympische Zomerspelen 1988, Seoul, 1386
  - Olympische Zomerspelen 1988, Seoul, 1387
  - Olympische Zomerspelen 1988, Seoul, 1388
  - Olympische Zomerspelen 1988, Seoul, 1389
  - Olympische Zomerspelen 1988, Seoul, 1390
  - Olympische Zomerspelen 1988, Seoul, 1391
  - Olympische Zomerspelen 1988, Seoul, 1392
  - Olympische Zomerspelen 1988, Seoul, 1393
    Vorm: Lijsten, badge
  - Olympische Zomerspelen 1988, Seoul, 1394
    Trefwoord: Maatschappelijke begeleiding NSF
  - Olympische Zomerspelen 1988, Seoul, 1395
  - Olympische Zomerspelen 1988, Seoul, 1396
  - Olympische Zomerspelen 1988, Seoul, 1397
    Trefwoord: Olympisch programma
  - Olympische Zomerspelen 1988, Seoul, 1398
    Trefwoord: Rapporten en Tijdschriften
  - Olympische Zomerspelen 1988, Seoul, 1399
  - Olympische Zomerspelen 1988, Seoul, 1400
  - Olympische Zomerspelen 1988, Seoul, 1401
  - Olympische Zomerspelen 1988, Seoul, 1402
  - Olympische Zomerspelen 1988, Seoul, 1403
  - Olympische Zomerspelen 1988, Seoul, 1404
  - Olympische Zomerspelen 1988, Seoul, 1405
    Trefwoord: Schermen, schieten, technische besprekingen
  - Olympische Zomerspelen 1988, Seoul, 1406
    Trefwoord: Seoul Bulletin
  - Olympische Zomerspelen 1988, Seoul, 1407
    Trefwoord: Sportbibliotheek
  - Olympische Zomerspelen 1988, Seoul, 1408
    Trefwoord: Tekenwedstrijd
  - Olympische Zomerspelen 1988, Seoul, 1409
    Trefwoord: Tennis, technische besprekingen
  - Olympische Zomerspelen 1988, Seoul, 1410
  - Olympische Zomerspelen 1988, Seoul, 1411
  - Olympische Zomerspelen 1988, Seoul, 1412
  - Olympische Winterspelen 1992, Albertville, 1413
    Trefwoord: Accommodatie
  - Olympische Winterspelen 1992, Albertville, 1414
    Trefwoord: Bedankbrieven
  - Olympische Winterspelen 1992, Albertville, 1415
    Trefwoord: Chef de Mission, Ard Schenk
  - Olympische Winterspelen 1992, Albertville, 1416
    Trefwoord: Diverse berichten
  - Olympische Winterspelen 1992, Albertville, 1417
  - Olympische Winterspelen 1992, Albertville, 1418
    Vorm: Informatie omgeving
  - Olympische Winterspelen 1992, Albertville, 1419
  - Olympische Winterspelen 1992, Albertville, 1420
  - Olympische Winterspelen 1992, Albertville, 1421
    Trefwoord: Hotels, accommodatie
    Vorm: Correspondentie, diversen
  - Olympische Winterspelen 1992, Albertville, 1422
  - Olympische Winterspelen 1992, Albertville, 1423
    Trefwoord: Kalender sportevenementen
  - Olympische Winterspelen 1992, Albertville, 1424
    Trefwoord: Kandidatuur
  - Olympische Winterspelen 1992, Albertville, 1425
    Trefwoord: Overzicht accreditaties
  - Olympische Winterspelen 1992, Albertville, 1426
  - Olympische Winterspelen 1992, Albertville, 1427
  - Olympische Winterspelen 1992, Albertville, 1428
    Trefwoord: Tickets
  - Olympische Spelen 1992, Albertville/Barcelona, 1429
    Trefwoord: Bezoek regeringsdelegatie
  - Olympische Spelen 1992, Albertville/Barcelona, 1430
    Trefwoord: Contact- en artsencollege
  - Olympische Zomerspelen 1992, Barcelona, 1431
  - Olympische Zomerspelen 1992, Barcelona, 1432
  - Olympische Zomerspelen 1992, Barcelona, 1433
    Trefwoord: Artsencollege
  - Olympische Zomerspelen 1992, Barcelona, 1434
    Trefwoord: Bedrijfsleven presentatie, felicitaties
  - Olympische Zomerspelen 1992, Barcelona, 1435
    Trefwoord: Begeleiding
  - Olympische Zomerspelen 1992, Barcelona, 1436
    Trefwoord: Boksen, krachtsport, ruitersport, screening
  - Olympische Zomerspelen 1992, Barcelona, 1437
  - Olympische Zomerspelen 1992, Barcelona, 1438
  - Olympische Zomerspelen 1992, Barcelona, 1439
    Trefwoord: Demonstatiesporten, rolhockey, taekwondo
  - Olympische Zomerspelen 1992, Barcelona, 1440
  - Olympische Zomerspelen 1992, Barcelona, 1441
  - Olympische Zomerspelen 1992, Barcelona, 1442
  - Olympische Zomerspelen 1992, Barcelona, 1443
  - Olympische Zomerspelen 1992, Barcelona, 1444
    Trefwoord: Financien/ tickets
  - Olympische Zomerspelen 1992, Barcelona, 1445
    Trefwoord: Gidsen Nationale Olympische Comités
  - Olympische Zomerspelen 1992, Barcelona, 1446
  - Olympische Zomerspelen 1992, Barcelona, 1447
  - Olympische Zomerspelen 1992, Barcelona, 1448
    Trefwoord: Materiaal
  - Olympische Zomerspelen 1992, Barcelona, 1449
    Trefwoord: Medische bijeenkomsten
  - Olympische Zomerspelen 1992, Barcelona, 1450
    Trefwoord: Moderne vijfkamp, roeien, tafeltennis, screening
  - Olympische Zomerspelen 1992, Barcelona, 1451
  - Olympische Zomerspelen 1992, Barcelona, 1452
  - Olympische Zomerspelen 1992, Barcelona, 1453
  - Olympische Zomerspelen 1992, Barcelona, 1454
    Trefwoord: Persdossier
  - Olympische Zomerspelen 1992, Barcelona, 1455
  - Olympische Zomerspelen 1992, Barcelona, 1456
  - Olympische Zomerspelen 1992, Barcelona, 1457
  - Olympische Zomerspelen 1992, Barcelona, 1458
  - Olympische Zomerspelen 1992, Barcelona, 1459
  - Olympische Zomerspelen 1992, Barcelona, 1460
  - Olympische Zomerspelen 1992, Barcelona, 1461
  - Olympische Zomerspelen 1992, Barcelona, 1462
  - Olympische Zomerspelen 1992, Barcelona, 1463
  - Olympische Zomerspelen 1992, Barcelona, 1464
  - Olympische Zomerspelen 1992, Barcelona, 1465
  - Olympische Zomerspelen 1992, Barcelona, 1466
  - Olympische Zomerspelen 1992, Barcelona, 1467
    Trefwoord: Rijwiel Tour Club Olympia, fietstocht Amsterdam-Barcelona
  - Olympische Zomerspelen 1992, Barcelona, 1468
    Trefwoord: Smoelenboekje
  - Olympische Zomerspelen 1992, Barcelona, 1469
  - Olympische Zomerspelen 1992, Barcelona, 1470
  - Olympische Zomerspelen 1992, Barcelona, 1471
    Trefwoord: Toegangskaarten, affaire Zwezerijnen
  - Olympische Zomerspelen 1992, Barcelona, 1472
  - Olympische Zomerspelen 1992, Barcelona, 1473
    Trefwoord: Voetbal, volleybal, screening
  - Olympische Zomerspelen 1992, Barcelona, 1474
  - Olympische Zomerspelen 1992, Barcelona, 1475
    Trefwoord: Zwemmen, waterpolo, screening